【裁判字號】    95,簡,4739
【裁判日期】    950831
【裁判案由】    賭博
【裁判全文】
臺灣板橋地方法院簡易庭刑事判決        95年度簡字第4739號
聲  請  人  臺灣板橋地方法院檢察署檢察官
被      告  甲○○
上列被告因賭博案件，經檢察官聲請簡易判決處刑（95年度偵字
第17085號），本院判決如下：
    主  文
甲○○意圖營利，聚眾賭博，處有期徒刑肆月，如易科罰金，以
新臺幣壹仟元折算壹日。
扣案麻將牌貳副、搬風骰子貳顆、骰子陸顆、帳冊貳本、賭客聯
絡簿壹本、營業表伍張及抽頭金壹萬仟壹佰元，均沒收。
    事實及理由
一、犯罪事實：甲○○意圖營利，基於供給賭博場所聚眾賭博之
    接續犯意，自民國年95月5 月中旬起至同年7 月4 日20時30
    分許之期間，提供其所有位於臺北縣蘆洲市○○街339 之5
    號4 樓號之住所作為賭博場所，並提供其所有麻將、骰子等
    物為賭具，接續聚集不特定人於該處利用麻將牌賭博財物，
    其玩法為每底新臺幣（下同）600 元，每1 台為100 元，每
    圈由甲○○收取抽頭金600 元，並向自摸者收取抽頭金200
    元。95年7 月4 日20時30分許，適有賭客陳美樺、侯麗華、
    廖述三、韓美秋、黃陳春錦、許杉貴、鄭秋花、高秀春、吳
    金泰及郭燕昌（聲請簡易判決處刑書誤載為許燕昌）等10人
    在上址賭博財物（所涉違反社會秩序維護法部分，業經移送
    機關依法裁處），而為警當場查獲，並扣得甲○○所有供賭
    博用之賭具麻將2 副、搬風骰子2 顆（即聲請簡易判決處刑
    書所載之門風）、骰子6 顆、帳冊2 本、賭客聯絡簿1 本、
    營業表5 張、抽頭金13,100元及賭資41,600元等物（賭資部
    分另依社會秩序維護法沒入）。
二、證據：
  (一)被告甲○○之自白。
  (二)證人陳美樺、侯麗華、廖述三、韓美秋、黃陳春錦、許杉貴
    、鄭秋花、高秀春、吳金泰及郭燕昌之指述。
  (三)扣案之麻將牌2 副、搬風骰子2 顆、骰子6 顆、帳冊2 本、
    賭客聯絡簿1 本、營業表5 張等物，及抽頭金13,100元、賭
    資41,600元。
  (四)卷附現場位置草圖、臺北縣政府警察局蘆洲分局贓證物品清
    單各1 紙及現場照片6 幀。
三、被告之行為，雖跨越刑法修正施行之95年7 月1 日，為被告
    係基於取利之犯意，反覆實施聚眾賭博及提供賭博場所行為
    ，而基於營利意圖所為之賭博行為，本身即寓有反覆實施之
    概念，依修正後刑法主張擴大適用接續犯之立法意旨，被告
    之犯行宜適用接續行為。而被告既以接續行為自95年5 月中
    旬至7 月4 日為上開犯行，應適用行為終了時之法律，是本
    件並不生新舊法比較之問題，合先敘明。故核被告所為，係
    犯刑法第268 條前段意圖營利供給賭博場所及同條後段聚眾
    賭博罪，被告所犯上開二罪為想像競合犯，應從一重之犯意
    圖營利聚眾賭博罪處斷。
四、爰審酌被告之犯罪動機、手段、所生危害等一切情狀，量處
    如主文所示之刑，並諭知如易科罰金之折算標準。扣案麻將
    牌2 副、搬風骰子2 顆（即聲請書所載之門風）、骰子6 顆
    、帳冊2 本、賭客聯絡簿1 本、營業表5 張，為被告所有供
    犯本件之罪所用之物；抽頭金13,100元，為被告因犯罪所得
    ，應予宣告沒收。
五、應依刑事訴訟法第449 條第1 項前段、第3 項、454 條第1
    項、第450 條第1 項，刑法第268 條、第55條、第41條第1
    項前段、第38條第1 項第2 款、第3 款，逕以簡易判決如主
    文。
六、如不服本判決，得自收受送達之日起10日內向本院提出上訴
    狀，上訴於本院第二審合議庭（須附繕本）。
中    華    民    國    95    年    8     月    31    日
                    刑事第十二庭    法  官  林漢強
上正本證明與原本無異。
                                    書記官  曾千庭
中    華    民    國    95    年    8     月    31    日
附錄本案論罪科刑法條全文
中華民國刑法第268條
（圖利供給賭場或聚眾賭博罪）
意圖營利，供給賭博場所或聚眾賭博者，處3 年以下有期徒刑，
得併科3 千元以下罰金。


司法院資訊處製作；財團法人民間司法改革基金會備份。
